【裁判字號】    89,訴,2277
【裁判日期】    891023
【裁判案由】    毒品危害防制條例
【裁判全文】
台灣台中地方法院刑事判決                        八十九年度訴字第二二七七號
    公  訴  人  台灣台中地方法院檢察署檢察官
    被      告  甲○○
    選任辯護人  周進文律師
右列被告因毒品危害防制條例案件，經檢察官提起公訴（八十九年度毒偵字第五五五
六號），本院判決如左：
    主  文
甲○○連續施用第一級毒品，累犯，處有期徒刑拾月；又連續施用第二級毒品，累犯
，處有期徒刑陸月；扣案之安非他命拾壹包（毛重伍拾參點伍公克）沒收銷燬之。主
刑部分應執行有期徒刑壹年貳月。
    事  實
一、甲○○於民國八十六年間因違反麻醉藥品管理條例案件，經台灣高等法院台中分
    院判處有期徒刑八月確定，於八十六年十月十四日執行完畢，復因施用毒品案件
    ，經強制戒治期滿後，由台灣台中地方法院檢察署檢察官於八十九年六月八日以
    八十九年度戒毒偵字第三三五號不起訴處分確定。詎仍不知悔改，又基於概括之
    犯意，自八十九年六月中旬起至同年八月十四日止，在台中縣豐原市○○路二四
    一號住處，將第一級毒品海洛因摻入香煙內點燃吸食之方式，連續施用第一級毒
    品多次。其又另行起意，自八十九年六月中旬起至同年八月十四日止，在台中縣
    豐原市○○路二四一號住處，將第二級毒品安非他命置於鋁箔紙上，其下以火點
    燃吸食之方式，連續施用第二級毒品多次。嗣為警於八十九年八月十五日十八時
    十六分許在上開住處查獲，並扣得第二級毒品安非他命十一包（毛重五十三點五
    公克）。甲○○經強制戒治期滿而為不起訴處分後，於五年內再犯施用第一級、
    第二級毒品罪，由檢察官聲請本院八十九年度毒聲字第五０一九號裁定先令入戒
    治處所施以強制戒治。
二、案經台中縣警察局豐原分局報請臺灣臺中地方法院檢察署檢察官偵查起訴。
    理  由
一、右開事實，業經被告甲○○於警偵訊及本院審理中自白不諱，且有第二級毒品安
    非他命十一包（毛重五十三點五公克）扣案可佐，而被告為警查獲後所採之尿液
    ，經送台中縣衛生局檢驗結果，確呈甲基安非他命及嗎啡陽性反應，有該局出具
    之檢驗尿水報告書一份附卷可稽。又被告前因施用毒品案件，經強制戒治期滿，
    並由台灣地方法院檢察署檢察官於八十九年六月八日以八十九年度戒毒偵字第三
    三五號不起訴處分確定，有該不起訴處分書及台灣台中地方法院檢察署刑案資料
    查註紀錄表在卷足據。其於五年內再犯毒品危害防制條例第十條之罪，由檢察官
    聲請本院八十九年度毒聲字第五０一九號裁定先令入戒治處所施以強制戒治，亦
    有本院刑事裁定一份附卷可參。本件事證明確，被告之犯行洵堪認定。
二、核被告所為，係犯毒品危害防制條例第十條第一項之施用第一級毒品罪及同條第
    二項之施用第二級毒品罪。被告施用第一級毒品前及施用第二級毒品前後持有毒
    品之低度行為，應分別為其施用毒品之高度行為所吸收，均不另論罪。被告先後
    多次施用第一級及第二級毒品之行為，均時間密接，犯罪構成要件相同，顯係基
    於概括之犯意反覆為之，為連續犯，均分別以一罪論，並依法加重其刑。被告所
    犯前開二罪，犯意各別，構成要件不同，應分論併罰。公訴意旨雖認被告自八十
    九年五月間起有施用第一級毒品海洛因及第二級毒品安非他命之行為，惟查被告
    因施用毒品案件，經強制戒治期滿後，由台灣台中地方法院檢察署檢察官於八十
    九年六月八日以八十九年度戒毒偵字第三三五號不起訴處分確定，是被告自八十
    九年五月間起至同年六月上旬止之施用第一級、第二級毒品犯行，為前開不起訴
    處分效力所及，該部分本應為不受理之諭知，然公訴人認該部分與本件論罪科刑
    之施用第一級、第二級毒品部分，分別有連續犯之裁判上一罪關係，故就該部分
    不另為不受理之諭知，併此敘明。復查被告於八十六年間因違反麻醉藥品管理條
    例案件，經台灣高等法院台中分院判處有期徒刑八月確定，於八十六年十月十四
    日執行完畢，有台灣高等法院被告全國前案紀錄表在卷可稽，其受有期徒刑執行
    完畢後，於五年以內再犯本件有期徒刑以上之罪，為累犯，應依刑法第四十七條
    規定加重其刑。本件被告所犯二罪各有二種刑之加重，應分別遞加之。爰審酌被
    告前有施用毒品前案紀錄，經處徒刑及強制戒治期滿後，猶施用毒品不輟，情節
    非輕，惟念及施用毒品係戕害自己身心之行為，且被告於犯後坦承犯行等一切情
    狀，分別量處如主文所示之刑，並定其應執行之刑。扣案之毒品安非他命十一包
    （毛重五十三點五公克）係查獲之毒品，不問屬於犯人與否，應依毒品危害防制
    條例第十八條第一項前段規定宣告沒收銷燬之。
據上論結，應依刑事訴訟法第二百九十九條第一項前段，毒品危害防制條例第十條第
一項、第二項、第十八條第一項前段、第二十三條第二項前段，刑法第十一條前段、
第五十六條、第四十七條、第五十一條第五款，判決如主文。
中      華      民      國    八十九    年      十      月    二十三    日
                                    臺灣臺中地方法院刑事第六庭
                                        法  官  張  靜  琪
右正本證明與原本無異。
如不服本判決，應於送達後十日內向本院提出上訴狀（須附繕本），上訴於臺灣高等
法院台中分院。
                                        書記官
中      華      民      國    八十九     年     十      月    二十三    日
附錄論罪科刑法條
毒品危害防制條例
第十條第一項：施用第一級毒品者，處六月以上五年以下有期徒刑。
第十條第二項：施用第二級毒品者，處三年以下有期徒刑。


司法院資訊處製作；財團法人民間司法改革基金會備份。
